臺灣彰化地方法院刑事裁定
111年度聲字第738號
抗  告  人
即受處分人  王立權



上列抗合人因聲請檢察官發還扣押物，不服檢察官駁回聲請發還
扣押物之處分（111年7月4日彰檢原執乙111執聲他628字第11190
27969號函），提起準抗告案件，本院裁定如下：
    主    文
原處分撤銷。　
扣案如附表所示之物應發還予王立權。　
    理  由
一、聲請意旨略以：抗告人即受處分人王立權 (下稱抗告人)與
    黃氏蘭，前因涉犯妨害風化案件，經臺灣彰化地方檢察署（
    下稱彰化地檢署）檢察官以109年度偵字第6048號、110年度
    偵字第617號偵查後提起公訴後，經本院以110年度訴字第25
    0號判決抗告人無罪，經檢察官上訴臺灣高等法院臺中分院
    （下稱臺中高分院），亦以110年度上訴字第1934號判決抗
    告人無罪，而於民國111年4月19日確定，上開判決均未就扣
    案物為沒收之宣告。又同案被告黃氏蘭不服二審判決，提起
    第三審上訴，惟其上訴與抗告人無涉，並不妨礙抗告人已無
    罪定讞之事實，且遭扣案之手機等物中之手機亦均已採證完
    畢，應無繼續扣押搜證之必要，爰依刑事訴訟法第317條前
    段之規定聲請發還，以保障抗告人財產之基本權利等語。
二、按扣押物未經諭知沒收者，應即發還。但上訴期間內或上訴
    中遇有必要情形，得繼續扣押之，刑事訴訟法第317條分別
    定有明文。再者，對於審判長、受命法官、受託法官或檢察
    官所為扣押或扣押物發還之處分有不服者，受處分人得聲請
    所屬法院撤銷或變更之，刑事訴訟法第416條第1項第1款亦
    定有明文。
三、查，抗告人與同案被告黃氏蘭因涉犯妨害風化案件，經警於
    109年5月28日於臺南市○區○○○路000號8樓之8，自抗告人扣
    得如附表所示之物，嗣經檢察官提起公訴後，經本院110年
    度訴字第250號判決抗告人無罪，判決同案被告黃氏蘭應執
    行有期徒刑1年10月，案經檢察官及同案被告黃氏蘭上訴，
    經臺中高分院以110年度上訴字第1934號判決上訴駁回，從
    而抗告人被訴部分於111年4月19日無罪確定，而同案被告黃
    氏蘭則因此上訴最高法院；嗣抗告人即向彰化地檢署檢察官
    聲請發還扣押物，惟經彰化地檢署檢察官於111年7月4日彰
    檢原執乙111執聲他628字第1119027969號函，認「同案被告
    提起三審上訴，現由最高法院審理中，所請礙難准許」等語
    ，不予發還，有臺灣高等法院被告前案紀錄表、臺中高分院
    110年度上訴字第1934號刑事判決、本院110年度訴字第250
    號刑事判決、彰化地檢署檢察官111年7月4日彰檢原執乙111
    執聲他628字第1119027969號函在卷可憑，並經本院核閱偵
    查卷宗無訛。檢察官原處分僅以同案被告尚上訴最高法院審
    理中為由否准抗告人發還扣押物之聲請。惟同案被告黃氏蘭
    上訴最高法院後，最高法院已於111年7月21日以111年度台
    上字第2685號判決上訴駁回，同案被告黃氏蘭被訴部分，亦
    告確定，此有最高法院上開判決附卷足參，是原處分不予發
    還之理由已失其依據，且如附表所示扣押物之案件既經相關
    審理程序審理終結，均未有宣告沒收之諭知，且無第三人主
    張其權利，是如附表所示之物自應發還。檢察官所為駁回聲
    請發還扣押物之處分，有如上變更事由，當由本院撤銷原處
    分，並諭知發還如主文所示。　
四、依刑事訴訟法第220條裁定如主文。　　
中　　華　　民　　國　　111 　年　　11　　月　  29  　日
                  刑事第三庭審判長法  官  周淡怡
                                  法  官  吳芙如
                                  法  官  李淑惠
以上正本證明與原本無異。　　　　　　　　　　　　　　　
本件不得抗告。
中　　華　　民　　國　　111 　年　　11　　月　　29　　日
                                  書記官  黃國源
附表：
編號 物品名稱  1 電子產品（SAMSUMG金色手機，IMEI：000000000000000）1支  2 電子產品（SAMSUMG黑色手機，IMEI：000000000000000）1支  3 電子產品（SAMSUMG白色手機，含門號0000000000、0000000000號SIM卡各1張）1支  4 電子產品（點鈔機，S/N：185063）1臺  5 新臺幣490496元